【裁判字號】    99,易,1556
【裁判日期】    990913
【裁判案由】    竊盜
【裁判全文】
臺灣高雄地方法院刑事判決              99年度易字第1556號
公  訴  人  臺灣高雄地方法院檢察署檢察官
被      告  丙○○
上列被告因竊盜案件，經檢察官提起公訴（99年度偵字第21527
號），被告就被訴事實均為有罪之陳述，經裁定依簡式審判程序
審理，本院判決如下：
    主  文
丙○○犯竊盜罪，共參罪，均累犯，各處有期徒刑參月，如易科
罰金，均以新台幣壹仟元折算壹日；又犯竊盜罪，累犯，處有期
徒刑肆月，如易科罰金，以新台幣壹仟元折算壹日。應執行有期
徒刑拾月，如易科罰金，以新台幣壹仟元折算壹日。
    事  實
一、丙○○前因竊盜案件，經本院97年度易字第927 號判處有期
    徒刑4 月確定，並於民國98年9 月3 日易科罰金執行完畢。
    詎仍不知悔改，竟意圖為自己不法所有，分別於附表編號1
    至4 所示之時間、地點，騎乘車牌號碼GF6- 885號重型機車
    搭載不知情之林哲劦（業經檢察官另為不起訴處分確定），
    趁不知情之林哲劦向如附表各該編號所示之被害人詢問更換
    機車面板價格之際，趁被害人不注意，以徒手方式分別竊取
    如附表各該編號所示之財物得逞。嗣於99年7 月5 日9 時40
    分許，在高雄市○鎮區○○路226 號旭馬機車行（即附表編
    號4 ）行竊氣動式螺絲起子1 支得逞後，為戊○○發現丙○○形跡可疑，報警處理，經員警到場後當場查獲，並在丙○○所攜帶之手提袋內扣得氣動式螺絲起子1 支。丙○○經押
    回警局後，在有偵查犯罪權限之員警發覺其他犯罪前，主動
    向員警供出另分別在附表編號1 至3 所示之時間、地點，各
    竊取氣動式螺絲起子1 支之犯行，員警進而在車牌號碼GF6-
    885 號重型機車置物箱內，查扣氣動式螺絲起子3 支，始獲
    悉上情。
二、案經丙○○自首，及高雄市政府警察局前鎮分局報請臺灣高
    雄地方法院檢察署檢察官偵查起訴。
    理  由
一、本案被告丙○○所犯刑法第320 條第1 項之竊盜罪，係屬死
    刑、無期徒刑、最輕本刑為3 年以上有期徒刑以外之罪，其
    就前揭被訴事實均為有罪之陳述，經依法告知簡式審判程序
    之旨，並聽取當事人之意見後，本院認無不得或不宜改依簡
    式審判程序進行之情形，爰依刑事訴訟法第273 條之1 第1
    項規定，裁定本件進行簡式審判程序，合先敘明。
二、上揭犯罪事實，業據被告於本院審理中坦承不諱（本院卷第
    50頁），核與證人即被害人乙○○、甲○○、廖析銘、戊○○於警詢中之證述（警卷第4 至8 頁），及證人林哲劦於警
    詢中之證述（警卷第2 至3 頁）、證人即員警丁○○於本院
    審理時具結證述之內容（本院卷第43至44頁）大致相符。此
    外，復有贓物認領保管單3 紙（警卷第8 至9 頁）、高雄市
    政府警察局前鎮分局瑞隆派出所扣押筆錄、扣押物品目錄表
    ，及扣押物品收據（警卷第10至12頁）、查獲照片16幀（警
    卷第12至14頁）附卷可資佐證。從而，被告上開自白均核與
    事實相符，自可採為認定事實之證據。是本案事證明確，被
    告上開4 次竊盜犯行，均堪以認定，應依法論罪科刑。
三、核被告所為，均係犯刑法第320 條第1 項之竊盜罪（共4 罪
    ）。被告前後4 次竊盜犯行，犯意個別，行為互殊，被害法
    益不同，應予分論併罰。被告曾有如事實欄所示之前科紀錄
    ，此有臺灣高等法院被告前案紀錄表在卷可參，其於有期徒
    刑執行完畢後5 年內，故意再犯本件有期徒刑以上之罪，均
    為累犯，應均依刑法第47條第1 項規定加重其刑。被告就附
    表編號1 至3 所示之竊盜犯行，於有偵查犯罪權限之員警發
    覺前，主動向員警自首供出犯罪並接受裁判，業據證人即員
    警丁○○於本院審理時具結證述在卷（本院卷第44至45頁）
    ，應均依刑法第62條前段規定，減輕其刑，並先加後減之。
四、爰審酌被告不思以正當途徑獲取財物，恣意隨機竊取他人物
    品，守法觀念淡薄，並對他人財產安全已生危害，且前有多
    次竊盜前科經判刑確定並執行完畢，仍不知悔改，再為本件
    竊盜犯行，本應嚴懲，惟念其犯後自始坦承犯行，態度尚稱
    良好，並考量所竊取之物品價值非鉅（4 支氣動式螺絲起子
    共價值約新台幣16500 元），且均已發還被害人等一切情狀
    ，分別量處如主文所示之刑，並定應執行之刑如主文所示，
    及諭知易科罰金之折算標準，以示懲儆。
據上論斷，應依刑事訴訟法第273 條之1 第1 項、第299 條第1
項前段，刑法第320 條第1 項、第47條第1 項、第41條第1 項前
段、第51條第5 款、第62條前段，刑法施行法第1 條之1 ，判決
如主文。
本案經檢察官魏豪勇到庭執行職務。
中    華    民    國    99    年    9     月    13    日
                    刑事第六庭  法  官 曾仁勇
以上正本證明與原本無異。
如不服本判決應於收受本判決後10日內向本院提出上訴書狀，並
應敘述具體理由，如未敘述上訴理由者，應於上訴期間屆滿後20
日內補提理由書狀於本院（均須按他造當事人之人數附繕本）「
切勿逕送上級法院」。
中    華    民    國    99    年    9     月    13    日
                                書記官  王紀芸
附表
┌──┬──────┬────────┬───┬───────────┐
│編號│時間        │地點            │被害人│行竊方式及竊得之財物（│
│    │            │                │      │新台幣）              │
├──┼──────┼────────┼───┼───────────┤
│1   │99年7月5日8 │高雄市苓雅區福安│乙○○│丙○○於左列時、地，趁│
│    │時50分許    │路321號達宏機車 │      │不知情之林哲劦向乙○○│
│    │            │行              │      │詢問更換機車面板價格未│
│    │            │                │      │及注意之際，徒手竊取洪│
│    │            │                │      │瑞宏所有置放於地上之氣│
│    │            │                │      │動式螺絲起子1 支，價值│
│    │            │                │      │約6500元。            │
├──┼──────┼────────┼───┼───────────┤
│2   │99年7月5日9 │高雄市苓雅區武昌│甲○○│丙○○於左列時、地，趁│
│    │時10分許    │路96號健和機車行│      │不知情之林哲劦向甲○○│
│    │            │                │      │詢問更換機車面板價格未│
│    │            │                │      │及注意之際，徒手竊取李│
│    │            │                │      │金田所有置放於地上之氣│
│    │            │                │      │動式螺絲起子1 支，價值│
│    │            │                │      │約3000元。            │
├──┼──────┼────────┼───┼───────────┤
│3   │99年7月5日9 │高雄縣鳳山市崗山│廖析銘│丙○○於左列時、地，趁│
│    │時20分許    │北街138號永義機 │      │不知情之林哲劦向廖析銘│
│    │            │車行            │      │詢問更換機車面板價格未│
│    │            │                │      │及注意之際，徒手竊取廖│
│    │            │                │      │析銘所有置放於工具抽屜│
│    │            │                │      │之氣動式螺絲起子1 支，│
│    │            │                │      │價值約3000元。        │
├──┼──────┼────────┼───┼───────────┤
│4   │99年7月5日9 │高雄市前鎮區瑞隆│戊○○│丙○○於左列時、地，趁│
│    │時40分許    │路226號旭馬機車 │      │不知情之林哲劦向戊○○│
│    │            │行              │      │問更換機車面板價格未及│
│    │            │                │      │注意之際，徒手竊取鄭正│
│    │            │                │      │修所有置放於工具架上之│
│    │            │                │      │氣動式螺絲起子1 支，價│
│    │            │                │      │值約4000元。          │
└──┴──────┴────────┴───┴───────────┘
附錄本判決論罪之法條：
中華民國刑法第320條第1項
意圖為自己或第三人不法之所有，而竊取他人之動產者，為竊盜
罪，處5 年以下有期徒刑、拘役或5 百元以下罰金。

司法院資訊處製作；財團法人民間司法改革基金會備份。
